# 注销公司，账务处理

提问人：圣媛 时间：2018-07-30 09:29:07
请问A公司注销，但是会计师事务所未出具清算报告前，账务怎么处理？截止 2018 年 6 月底，未分配利润负数 50 万，实收资本 80 万。
公司做了一笔账为：借：实收资本，贷未分配利润，未分配利润冲平了。请问是否不正确？

回答人：chenyiwei
截至资产负债表日，清算进展如何？所有资产、负债是否已经处理和清偿完毕？税务是否已经注销完毕？清算组是否已经出具清算报告（不是会计师事务所出具的清算审计报告）？